# 出口销售收入按照合同金额开票还是扣除运保费之后的金额确认

提问人：wx_60d3ee99cdfc 时间：2021-06-24 13:33:06
出口销售货物，运保费应该确认为成本还是直接扣减收入，收入根据合同金额开票还是扣减运保费之后的金额开票比较合适？
外币交易收入的确认应该以什么汇率折算成人民币

回答人：chenyiwei
对于CIF或者CFR条款，运保属于商品控制权转移后的单项履约义务（假设该商品不需要复杂的安装和检验程序，下同），其是否将运保费确认为成本取决于出口商在该交易中就运保服务是主要责任人还是代理人，详见新收入准则第三十四条规定。此问题在版面上已有很多讨论，你可以先搜索一下。